【裁判字號】    98,易,2293
【裁判日期】    981207
【裁判案由】    竊盜
【裁判全文】
臺灣臺北地方法院刑事判決              98年度易字第2293號
公  訴  人  臺灣臺北地方法院檢察署檢察官
被      告  甲○○
上列被告因竊盜案件，經檢察官提起公訴（98年度偵字第15277
號、第16618 號），被告於本院準備程序中就被訴事實為有罪之
陳述，經告知簡式審判程序之旨，並聽取公訴人及被告之意見後
，本院合議庭認為適宜由受命法官獨任進行簡式審判程序而裁定
改由受命法官獨任進行簡式審判程序審理，判決如下：
    主  文
甲○○攜帶兇器竊盜，累犯，處有期徒刑柒月，扣案之破壞剪壹
支沒收；又攜帶兇器竊盜，未遂，累犯，處有期徒刑肆月，扣案
之油壓剪及斜口鉗各壹支均沒收。應執行有期徒刑玖月，扣案之
破壞剪、油壓剪及斜口鉗各壹支均沒收。
    事  實
一、甲○○前因妨害性自主案件，經臺灣高等法院91年度上訴字
    第3815號判決判處有期徒刑6 年10月，並經最高法院92年度
    臺上字第3847號判決駁回上訴而確定，嗣於96年10月26日假
    釋出監，所餘刑期交付保護管束，於97年12月4 日保護管束
    期滿未經撤銷假釋，視為已執行完畢。詎仍不知悔改，分別
    意圖為自己不法之所有，而為下列犯行：
（一）攜帶其所有客觀上足以對於人之生命、身體、安全構成威
      脅而屬兇器之破壞剪1 支，於98年6 月22日8 時許，在臺
      北市○○○路與信義路口之大安森林公園前人行道上，見
      某不詳之人所有車身號碼為GA8N6195號之腳踏車停放該處
      ，即持上開破壞剪剪斷該車車鎖而竊取之，得手後並移置
      於臺北市○○○路○段165 巷3 號對面藏放，嗣經警據報
      前往查獲，並扣得上開破壞剪1 支，始悉上情。
（二）又攜帶其所有客觀上足以對於人之生命、身體、安全構成
      威脅而屬兇器之油壓剪及斜口鉗各1 支，於98年7 月6 日
      22 時50 分許，在臺北市○○區○○路二段215 號，見乙
      ○○所有之以同一車鎖上鎖之腳踏車2 臺停放該址前，即
      以持上開斜口鉗剪車鎖之方式，著手竊取其中1 臺，惟於
      尚未剪斷車鎖之際，即為上址屋內之乙○○當場察覺追出
      而未得手，嗣乙○○將離去之被告攔下，適有警員駕車巡
      邏經過，立即下車逮捕查獲，並扣得上開油壓剪及斜口鉗
      各1 支，始悉上情。
二、案經臺北市政府警察局大安分局及臺北市政府警察局文山第
    二分局報告臺灣臺北地方法院檢察署檢察官偵查起訴。
    理  由
一、前揭犯罪事實，業據被告甲○○於警詢時、偵查中及本院訊
    問時均坦承不諱（見98年度偵字第15277 號卷第11、37頁、
    98年度偵字第16618 號卷第7 、8 、43頁、本院卷（二）第
    36頁背面、第38頁背面、第40頁），核與證人乙○○於警詢
    時證述情節相符（見98年度偵字第16618 號卷第11、12頁）
    ，並有贓物認領保管單1 紙（見98年度偵字第16618 號卷第
    24頁）及照片9 張（見98年度偵字第15277 號卷第27、33、
    34頁、98年度偵字第16618 號卷第31、32頁）附卷可稽，及
    被告所有之破壞剪、油壓剪、斜口鉗各1 支扣案可資佐證。
    又被告所竊取車身號碼GA8N6195號之腳踏車，係由馬偕紀念
    醫院購得以贈與其員工，業據證人張家寧證述在卷（見98年
    度偵字第15277 號卷第13、14頁），並有客戶售後服務卡、
    統一發票等在卷可稽（見98年度偵字第15277 號卷第28至30
    頁），且被告供承伊見該車上鎖，遂持破壞剪將車鎖剪斷等
    語（見本院卷（二）第36頁背面），顯見該車係屬某不詳之
    人所有。是足認被告自白核與事實相符，應堪採信。本件事
    證明確，被告如犯罪事實一 (一)、 (二)所示之犯行洵堪認
    定，應予依法論科。
二、按刑法第321 條第1 項第3 款之攜帶兇器竊盜罪，係以行為
    人攜帶兇器竊盜為其加重條件，此所謂兇器，其種類並無限
    制，凡客觀上足對人之生命、身體、安全構成威脅，具有危
    險性者均屬之，且祇須行竊時攜帶此種具有危險性之兇器為
    已足，並不以攜帶之初有行兇之意圖為必要，亦不以使用為
    必要（最高法院79年臺上字第5253號判例、92年臺上字第36
    69號判決意旨可資參照）。本件被告於上開時、地行竊時所
    攜帶之破壞剪、油壓剪及斜口鉗，均質地堅硬，客觀上顯足
    以對於他人之生命、身體構成威脅而具有危險性，屬刑法所
    謂之兇器甚明。是核被告就犯罪事實一（一）所為，係犯刑
    法第321 條第1 項第3 款之攜帶兇器竊盜罪；就犯罪事實一
    （二）所為，係犯刑法第321 條第2 項、第1 項第3 款之攜
    帶兇器竊盜未遂罪。其所為前揭2 次竊盜犯行，時、地互異
    ，且被害法益不同，顯係基於個別犯意所為，應予分論併罰
    。又被告前因妨害性自主案件，經臺灣高等法院91年度上訴
    字第3815號判決判處有期徒刑6 年10月，並經最高法院92年
    度臺上字第3847號判決駁回上訴而確定，嗣於96年10月26日
    假釋出監，所餘刑期交付保護管束，於97年12月4 日保護管
    束期滿未經撤銷假釋，視為已執行完畢，有臺灣高等法院被
    告前案紀錄表在卷可憑，其於有期徒刑執行完畢後，5 年內
    故意再犯本件2 有期徒刑以上之罪，均為累犯，各應依法加
    重其刑。被告於犯罪事實一（二）之攜帶兇器著手竊盜而未
    得手，則為未遂犯，應依刑法第25條第2 項規定減輕其刑，
    並與前開加重事由先加後減之。爰審酌被告正值年壯、不思
    以己力賺取財物，反欲不勞而獲，攜帶兇器竊取他人財物，
    對民眾財產安全產生危害，實屬非是，惟念被告犯後坦承犯
    行，態度尚稱良好，且其所竊取之財物價值非鉅，其中不詳
    之人所有之腳踏車已交由警員保管，待警員續行追查所有人
    ，是犯罪所生危害不大等一切情狀，爰分別量處如主文所示
    之刑，並定其應執行之刑。另扣案之破壞剪、油壓剪、斜口
    鉗各1 支，均為被告所有且供其犯罪所用之物，業據被告供
    承在卷，爰均依刑法第38條第1 項第2 款之規定宣告沒收。
據上論斷，應依刑事訴訟法第273 條之1 第1 項、第299 條第1
項前段，刑法第321 條第2 項、第1 項第3 款、第25條第2 項、
第47條第1 項、第51條第5 款、第38條第1 項第2 款，判決如主
文。
本案經檢察官呂俊儒到庭執行職務。
中    華    民    國    98    年    12    月     7    日
                  刑事第十九庭  法  官  高若珊
上正本證明與原本無異。
如不服本判決應於收受送達後10日內向本院提出上訴書狀，並應
敘述具體理由；其未敘述上訴理由者，應於上訴期間屆滿後20日
內向本院補提理由書（均須按他造當事人之人數附繕本）「切勿
逕送上級法院」。告訴人或被害人如對於本判決不服者，應具備
理由請求檢察官上訴，其上訴期間之計算係以檢察官收受判決正
本之日期為準。
                                書記官  游曉婷
中    華    民    國    98    年    12    月    7     日
附錄本案論罪科刑法條全文
中華民國刑法第321條
（加重竊盜罪）
犯竊盜罪而有左列情形之一者，處 6 月以上、 5 年以下有期徒
刑：
一、於夜間侵入住宅或有人居住之建築物、船艦或隱匿其內而犯
    之者。
二、毀越門扇、牆垣或其他安全設備而犯之者。
三、攜帶兇器而犯之者。
四、結夥三人以上而犯之者。
五、乘火災、水災或其他災害之際而犯之者。
六、在車站或埠頭而犯之者。
前項之未遂犯罰之。

司法院資訊處製作；財團法人民間司法改革基金會備份。
